臺灣高等法院高雄分院刑事判決　　　　　　　　　九十三年度上易字第三八號
　　上　訴　人　台灣高雄地方法院檢察署檢察官
　　被　　　告　丙○○
右上訴人因被告竊盜案件，不服台灣高雄地方法院九十三年度易字第七五六號中華民
國九十三年六月二十三日第一審判決（起訴案號：台灣高雄地方法院檢察署九十三年
度偵字第一０二一三號；併案案號：臺灣高雄地方法院檢察署九十三年度速偵字第九
八八號），提起上訴，本院判決如左：
    主  文
原判決撤銷。
丙○○連續攜帶兇器竊盜，累犯，處有期徒刑壹年貳月。鑰匙肆支，沒收。
    事  實
一、丙○○前於民國八十九年間，因偽造文書及贓物案件，經法院分別判處有期徒刑
    八月及五月確定，經裁定定應執行刑為一年，復因竊盜案件，經法院判處有期徒
    刑一年確定，三罪經合併執行，嗣於九十二年二月十五日因假釋期滿執行完畢。
    詎丙○○仍不知警惕，基於意圖為自己不法所有之概括犯意，先後為左列竊盜行
    為：
（一）丙○○於九十三年五月十七日八時許，在高雄縣旗山鎮○○○街六十八巷一號
      之一「美林超市」前，見甲○○所有車牌號碼ＸＯＦ—六六七號重機車停放該
      處，遂趁無人注意之際，取出其所有之鑰匙四支，將鑰匙插入機車鑰匙孔，發
      動機車電源後竊取得手，並將該部機車駛離現場以供己代步之用。嗣於九十三
      年五月十八日十七時許，騎用該車行經高雄縣旗山鎮○○○街二十三號前，為
      警當場查獲，並扣得其所有供竊車所用之鑰匙四支。
（二）丙○○復於九十三年五月十九日二十時十分許，在高雄縣旗山鎮○○路舊鼓山
      國小前，見乙○○所有車牌號碼Ｔ二—六Ｏ七Ｏ號自小客車停放該處，乃趁無
      人注意之際，持其所有可為兇器使用之一字起子一支，將小客車車門撬開，發
      動汽車電門而竊取該車得手，丙○○隨即將汽車駛離現場。嗣於同年月二十一
      日九時三十分許，丙○○駕駛該車，在高雄縣旗山鎮○○路麥當勞前，為警當
      場查獲。
（三）丙○○又於九十三年六月十三日凌四時許，在高雄縣旗山鎮○○○路三九五巷
      一弄十四號前，見丁○○所有車牌號碼ＯＶＱ－四０六號重機車停放該處，即
      以其所有硬幣一枚發動電源竊取該車，得手後供己騎用。嗣於同日凌晨四時四
      十分許，騎經高雄縣旗山鎮○○○路與中華路口時，為警當場查獲。
二、案經高雄縣政府警察局旗山分局報告台灣高雄地方法院檢察署檢察官偵查起訴及
    聲請併案審理。
    理  由
一、右揭事實，業據被告丙○○於警詢、偵查、原審及本院審理中坦白承認，核與被
    害人甲○○、乙○○、丁○○於警詢中指述之失竊情節相符，並有被害人等領回
    失竊車輛出具之回贓物領據三份及查獲事實（一）、（二）照片六張在卷可憑，
    復有被告所有供犯罪所用之鑰匙四支扣案可資佐證。本件事證明確，被告右揭三
    次竊盜之犯行，均堪認定。
二、查被告所有供其竊取汽車之一字起子一支，其尖端部分為金屬所製，業據被告供
    承屬實，是該一字起子客觀上對於人生命、身體具有危險性，可供兇器使用。核
    被告所為，就竊取二輛機車部分，係犯刑法第三百二十條第一項之竊盜罪，就竊
    取小客車部分，係犯刑法第三百二十一條第一項第三款之攜帶兇器竊盜罪。被告
    先後三次竊盜犯行，時間緊接，犯罪方法類似，且均觸犯竊盜之罪名（被告竊取
    汽車部分犯行，雖係攜帶兇器竊盜罪，惟其基本犯罪構成要件亦為竊盜罪），被
    告顯係基於概括犯意反覆為之，應依連續犯規定論以情節較重之攜帶兇器竊盜罪
    一罪。查被告前於八十九年間，因偽造文書及贓物案件，經法院分別判處有期徒
    刑八月及五月確定，經裁定定應執行刑為一年，復因竊盜案件，經法院判處有期
    徒刑一年確定，經合併執行，嗣於九十二年二月十五日因假釋期滿執行完畢之事
    實，有台灣高等法院被告全國前案紀錄表、臺灣高雄地方法院檢察署刑案資料查
    註紀錄表各一份在卷可查，其受有期徒刑之執行完畢，五年以內再犯本件有期徒
    刑以上之罪，為累犯，應依法加重其刑。犯罪事實（一）、（二）部分，雖未經
    公訴人起訴，惟此部分與公訴人起訴部分有連續犯之裁判上一罪關係，本院自應
    併予審理。
三、被告犯罪事證明確，原審法院予以論罪科刑，固非無據。惟查：檢察官聲請併案
    審理部分即被告事實（三）所示犯行，原判決未及併予裁判，尚有未洽，檢察官
    上訴意旨執此指摘原判決不當，為有理由，應由本院撤銷改判。爰審酌被告不思
    以己力獲取所需，任意竊取他人財物，且被告前已有竊盜之前科，卻不知悔改，
    再度違犯本案犯行，連續竊取二輛機車及一輛自小客車，危害社會治安非輕，惟
    念其被告犯後坦承犯行，態度尚佳等一切情狀，量處如主文第二項所示之刑，以
    資懲儆。扣案之鑰匙四支，係被告所有供犯事實（一）竊盜罪所用之物，業據被
    告供承在卷，應依刑法第三十八條第一項第二款規定宣告沒收。另被告供犯事實
    （二）、（三）竊盜所用之一字起子一支及硬幣一枚，因未扣案，為免執行困難
    ，不予宣告沒收，附此敘明。
據上論斷，應依刑事訴訟法第三百六十九條第一項前段、第三百六十四條、第二百九
十九條第一項前段，刑法第五十六條、第三百二十一條第一項第三款、第四十七條、
第三十八條第一項第二款，判決如主文。
本案經檢察官陳國全到庭執行職務。
中    華    民    國      九十三      年      十      月      二十一    日
                              臺灣高等法院高雄分院刑事第六庭
                                  審判長法官  王憲義
                                        法官  張盛喜
                                        法官  范惠瑩
右正本證明與原本無異。
不得上訴。
                                  法院書記官  呂明燕
中    華    民    國      九十三      年      十      月     二十一     日
附錄：
本件論罪科刑法條：
中華民國刑法第三百二十一條第一項
犯竊盜罪而有左列情形之一者，處六月以上、五年以下有期徒刑：
一  於夜間侵入住宅或有人居住之建築物、船艦或隱匿其內而犯之者。
二  毀越門扇、牆垣或其他安全設備而犯之者。
三  攜帶兇器而犯之者。
四  結夥三人以上而犯之者。
五  乘火災、水災或其他災害之際而犯之者。
六  在車站或埠頭而犯之者。
